# 子公司减资，母公司如何进行账务处理？

提问人：vavel 时间：2017-04-10 08:31:53
求助，减资前，母公司也是子公司的大股东，子公司减资后，母公司依旧是子公司的大股东，只是持股比例不同，由原来的55%上升到96%，部分小股东退出，减资时按照子公司当时时点的净资产0.875元折价。减资前的股本是 5460 万元，减资后的股本是 1592 万元。减资前的全部投资成本是 3000 万元，对应的减资部分投资成本是 1500 万股，收回减资款1312.50万元。 问题：母公司需要确认投资损失吗？还是说按照收到减资款与账面成本差额部分列入资本公积。

回答人：chenyiwei
1 、母公司个别报表层面：所收回的减资款与对应的减资部分的原投资成本之间的差额确认为投资收益（或损失），并需考虑剩余股权投资是否需计提减值准备问题。 2 、母公司合并报表层面：按权益性交易原则处理，应调整资本公积的金额＝母公司收回的减资款－（按减资前股权比例计算的在子公司减资前净资产中所享有份额－按减资后股权比例计算的在子公司减资后净资产中所享有份额）。